【裁判字號】    97,易,967
【裁判日期】    980330
【裁判案由】    詐欺
【裁判全文】
臺灣桃園地方法院刑事判決              97年度易字第967 號
聲  請  人  臺灣桃園地方法院檢察署檢察官
被      告  戊○○原名鍾勇良.
上列被告因詐欺案件，經檢察官聲請簡易判決處刑書（九十七年
度偵字第一五四二０號），本院認不宜以簡易判決處刑，改依通
常程序審理（九十七年度壢簡字第二二００號），暨移送併案審
理（九十七年度偵字第二二七八五號、第二三一八九號、第二三
九六八號），本院判決如下：
    主  文
戊○○幫助意圖為自己不法之所有，以詐術使人將本人之物交付
，累犯，處有期徒刑伍月，如易科罰金，以新臺幣壹仟元折算壹
日。
    事  實
一、戊○○（原名鍾勇良，民國九十八年一月九日更名為戊○○
    ）前曾因妨害自由案件，由臺灣高等法院於九十三年八月十
    二日以九十三年度上易字第一００二號刑事判決判處有期徒
    刑二月，如易科罰金，以銀元三百元折算一日，而於九十四
    年一月二十九日入監執行，迄九十四年三月二十八日因縮刑
    期滿在監執行完畢，詎戊○○猶不知悔改，其明知金融機構
    帳戶為個人信用之表徵，且申請開立金融帳戶並無任何特殊
    限制，任何人只要有些許款項，均可自行至不同金融機構申
    請開立多數帳戶使用，並預見將自己所有之帳戶晶片金融卡
    及密碼交付他人使用，可能因此供不法詐騙份子利用以詐術
    使他人將款項匯入後，再予提領使用，因而幫助他人從事詐
    欺取財之目的，竟基於幫助他人犯詐欺取財之不確定故意，
    於九十七年四月十八日前某日時，在臺灣地區某不詳地點，
    將其分別向設址於桃園縣龍潭鄉○○路四十九號「臺灣土地
    銀行石門分行」所申辦取得之帳號00000000000
    0號帳戶晶片金融卡（九十六年十一月十九日以遺失為由重
    新申請補發並於同日領取新晶片金融卡且註銷舊之晶片金融
    卡）及其後所自行所設定之密碼（九十六年十一月二十七日
    所設定）、向設址於桃園縣中壢市○○路三六九號「台新國
    際商業銀行南壢分行」所申辦取得之帳號00000000
    000000號帳戶晶片金融卡及密碼（戊○○係九十六年
    一月十九日換發晶片金融卡，並於其後自行輸入而設定密碼
    ），交付予真實身分不詳之成年人使用，藉以幫助該成年人
    所屬詐欺集團成員從事財產犯罪之犯行。嗣該詐欺集團成員
    即意圖為自己不法之所有，而基於詐欺取財之犯意，先後為
    下列犯行：
（一）甲○○於九十七年四月十八日晚間二十一時許，在其臺南
      縣下營鄉○○○街八十巷十六號住處，接獲一姓名、年籍
      不詳，自稱「東森購物」客服人員之成年女子，以顯示門
      號為0000000000號之電話撥打予甲○○所使用
      之門號0000000000號行動電話而向甲○○佯稱
      之前甲○○購買橄欖油雖已經貨到付款，然因拿錯到分期
      付款單，故須前往自動櫃員機以解除設定，否則將會在甲○○之帳戶連續扣款六個月，致甲○○不疑有他，信以為
      真，旋於九十七年四月十八日晚間二十一時二十九分許，
      前往附近之臺南縣下營鄉○○街一二九號「下營郵局」，
      持其所有之提款卡依指示操作因而匯款新臺幣（下同）二
      萬九千九百八十九元至戊○○前揭「台新國際商業銀行南
      壢分行」帳號00000000000000號帳戶內。
      其後詐欺集團成員又於九十七年四月十八日晚間二十二時
      十分許，撥打手機予甲○○向甲○○表示其匯款地銀行錯
      誤須再前往其他分行接收甲○○所匯出之款項才能將甲○○所匯之款項歸還，甲○○始查覺可能遭詐騙，乃於九十
      七年四月十八日晚間二十二時三十分許，至附近之臺南縣
      政府警察局麻豆分局下營分駐所報案。
（二）詐欺集團成員復於九十七年四月十八日在「奇摩拍賣網」
      刊登拍賣訊息為「中油油票９．２折剩下七萬」，適有丁○○於當日在其高雄市○鎮區○○街四十七巷三之四號住
      處見得此一訊息後，並留下其門號0000000000
      號行動電話門號予刊登上開訊息之詐欺集團成員，其後該
      詐欺集團成員即利用顯示門號為0000000000號
      行動電話門號撥打予丁○○所使用之上開門號00000
      00000號行動電話門號，並向丁○○騙稱要再開一個
      拍賣網頁為「中油油票五千元下標區」並指示丁○○可以
      在上開網頁下標，丁○○隨即乃依對方所告知之網頁網址
      下標後，再依對方指示匯款至戊○○前揭「台新國際商業
      銀行南壢分行」帳號00000000000000號帳
      戶，使丁○○果陷於錯誤，而於九十七年四月十八日晚間
      二十二時十一分許，利用丁○○之「臺灣銀行網路銀行」
      帳號000000000000號帳戶匯款四千六百元至
      對方所指定之戊○○「台新國際商業銀行南壢分行」帳號
      00000000000000號帳戶內。丁○○於九十
      七年四月二十一日向「奇摩拍賣網」查詢相關訊息後始發
      現遭騙，遂於九十七年七月七日前往高雄市政府警察局前
      鎮鎮派出所報案。
（三）詐欺集團成員因於九十七年四月十八日在「奇摩拍賣網」
      刊登拍賣訊息出售中油票券，適有乙○○在其高雄市○○
      區○○路一七四巷六十二號八樓住處見得此一訊息後，旋
      於九十七年四月十八日下午十七時許下標購買，並於九十
      七年四月十八日下午十八時三十四分許（對照戊○○「臺
      灣土地銀行石門分行」帳號000000000000號
      帳戶及乙○○存摺內頁轉出資料，乙○○係於九十七年四
      月十八日匯款，聲請簡易判決處刑書誤載為九十七年四月
      二十二日），依對方指示匯款二萬七千三百元至指定之前
      揭戊○○「臺灣土地銀行石門分行」帳號0000000
      00000號帳戶後，均未收到中油票券，始發現遭詐騙
      ，乃向「奇摩拍賣網」反應，並於內政部警政署刑事警察
      局之網路線上檢舉，乙○○復依「奇摩拍賣網」之要求而
      於九十七年六月十八日上午十一時許，前往高雄市政府警
      察局三民二分局鼎山派出所報案。
  詐欺集團成員隨即於甲○○、丁○○分別匯款二萬九千九百八
  十九元、四千六百元至戊○○「台新國際商業銀行南壢分行」
  帳號00000000000000號帳戶後、乙○○於九十
  七年四月二十二日匯款二萬七千三百元至戊○○「臺灣土地銀
  行石門分行」帳號000000000000號帳戶後，即持
  戊○○所交付之上開「台新國際商業銀行南壢分行」帳號00
  000000000000號帳戶與「臺灣土地銀行石門分行
  」帳號000000000000號帳戶晶片金融卡與戊○○
  所告知之密碼，將甲○○、丁○○、乙○○三人之匯款提領一
  空。後因甲○○、丁○○、乙○○分別查覺受騙，乃各自前往
  警局報警，並由甲○○、丁○○、乙○○各自提出其遭詐騙所
  匯款之帳戶後經追查上開匯入帳戶資料，始偵悉上情。
二、案經桃園縣警察局中壢分局報請臺灣桃園地方法院檢察署檢
    察官偵查後聲請簡易判決處刑，本院認不宜以簡易判決處刑
    改依通常程序審理，暨高雄市政府警察局三民二分局報請臺
    灣高雄地方法院檢察署呈請臺灣高等法院檢察署檢察長令轉
    、桃園縣政府警察局龍潭分局報請臺灣桃園地方法院檢察署
    檢察官移請併案審理。
    理  由
壹、證據能力部分：
    被告以外之人於審判外之言詞或書面陳述，除法律有規定者
    外，不得作為證據；又被告以外之人於審判外之陳述，雖不
    符合同法第一百五十九條之一至第一百五十九條之四之規定
    ，但經當事人於審判程序同意作為證據，法院審酌該言詞陳
    述或書面陳述作成時之情況，認為適當者，亦得為證據。當
    事人、代理人或辯護人於法院調查證據時知有第一百五十九
    條第一項不得為證據之情形，而未於言詞辯論終結前聲明異
    議者，視為有前項之同意，刑事訴訟法第一百五十九條第一
    項及第一百五十九條之五分別定有明文。經查，檢察官所舉
    證據中各該被告以外之人於審判外之陳述（包含書面陳述）
    ，雖屬傳聞證據，但檢察官及被告於本院準備程序及審判期
    日中，均同意此部分之證據有證據能力，且迄至言詞辯論終
    結前亦未撤回前開同意，本院審酌上開證據資料製作時之情
    況，尚無違法不當及證明力明顯過低之瑕疵，亦認為以之作
    為證據應屬適當，依前開刑事訴訟法第一百五十九條之五規
    定，認前揭證據資料均有證據能力。
貳、事實認定部分：
    訊據被告戊○○固坦承上開「台新國際商業銀行南壢分行」
    帳號00000000000000號帳戶及「臺灣土地銀
    行石門分行」帳號000000000000號帳戶係其所
    申請開立等情，惟矢口否認有何幫助詐欺取財之犯行，辯稱
    ：上開帳戶之存摺都還在我這裡，但晶片金融卡二張因放在
    車號四五七三─ＲＷ號自用小客車而在九十六年十月三十一
    日於桃園縣龍潭鄉○○村○○街九十六號前，因車子被毀損
    後遭竊，其中「臺灣土地銀行石門分行」的晶片金融卡我有
    於九十六年十一月十九日重新申請補發晶片金融卡，密碼則
    在九十六年十一月二十七日重新設定，至於「台新國際商業
    銀行南壢分行」的晶片金融卡則沒有重新申請補發，重新補
    發的「臺灣土地銀行石門分行」還在我家，別人沒有辦法使
    用，故歹徒乃係利用我之前遭竊的舊的「臺灣土地銀行石門
    分行」及「台新國際商業銀行南壢分行」晶片金融卡及密碼
    提領被害人的金錢，而歹徒之所以知道我舊的「臺灣土地銀
    行石門分行」與「台新國際商業銀行南壢分行」晶片金融卡
    的密碼，那是因為我將密碼寫在套子上面云云（詳本院九十
    八年一月十九日準備程筆錄第二頁至第三頁稱：「（問：土
    地銀行石門分行、台新銀行南壢分行的帳戶都是你申請的嗎
    ？）是。（問：其中你之前稱你曾經遭竊存摺、提款卡？）
    我只有遭竊提款卡二張就是土銀、台新銀的都遭竊，存摺還
    在我這邊。（問：其中土地銀行石門分行的提款卡是否有去
    申請補發？）有。．．．（問：根據銀行的函覆資料是九十
    六年十一月十九日申請，在九十六年十一月二十七日你變更
    提款卡密碼，是否如此？）是。（問：台新銀行的提款卡你
    有去申請補發嗎？）沒有。．．．．為何九十七年四月十八
    日他人可以利用你土地銀行及台新銀行的提款卡、密碼去提
    領你帳戶內的錢？）我新的提款卡還在我家別人沒辦法使用
    。」等語、本院九十八年三月十六日審判筆錄第十二頁至第
    十三頁稱：「（問：土地銀行石門分行以及台新銀行南壢分
    行的帳戶，是你所申請使用的？）是的。（問：你向本院表
    示在九十六年十月三十一日你在上開帳戶的兩張提款卡因為
    放在車內遭竊，是否如此？）是的，是在龍潭鄉○○街九十
    六號前，我當時是把提款卡放在四五七三─ＲＷ自小客車內
    。．．．（問：九十六年十一月十九日你有向土地銀行石門
    分行重新申請補發晶片金融卡，而且在九十六年十一月二十
    七日變更提款卡的密碼，是否如此？）是的。（問：你前次
    於九十八年一月十九日準備程序時向本院表示，你新申請的
    提款卡還在你家別人無法使用？）是的，就是這重新申請的
    土地銀行石門分行金融卡，但我今日沒有帶來，還在我家。
    （問：台新銀行南壢分行的金融卡你沒有重新申請？）沒有
    。（問：為何九十七年四月十八日別人可以利用你的土地銀
    行及台新銀行的金融卡及密碼提領被害人的錢？）我忘記了
    。（問：什麼叫做我忘記了？）因為密碼已經更改過了。（
    問：什麼叫做密碼已經更改過了？）因為台新銀行的密碼我
    是以便條紙貼在塑膠套子後面。」等語））。然查：
一、前開「台新國際商業銀行南壢分行」帳號00000000
    000000號帳戶及「臺灣土地銀行石門分行」帳號00
    0000000000號帳戶確為被告戊○○開設並因此取
    得晶片金融卡等情，業據被告戊○○迭於警詢、偵查及本院
    審理中坦認無訛，復有「台新國際商業銀行」九十七年十月
    八日台新作文字第九七一四六四二號函送客戶基本資料表及
    上開帳號00000000000000號帳戶往來明細表
    、「臺灣土地銀行石門分行」九十七年十月八日石存字第０
    九七００００六二七號函送帳號000000000000
    號帳戶開戶資料及客戶往來明細表、開戶基本資料等在卷可
    稽，上開事實應堪認定。
二、被害人甲○○、被害人丁○○及被害人乙○○確於事實欄一
    所示時間因遭受詐騙，並依指示將事欄欄一所示款項匯入被
    告戊○○「台新國際商業銀行南壢分行」帳號000000
    00000000號帳戶及「臺灣土地銀行石門分行」帳號
    000000000000號帳戶等事實，亦據證人甲○○
    、證人丁○○及證人乙○○分別於警詢時證述在卷，另有被
    害人甲○○所提供之郵局自動櫃員機交易明細表、被害人甲○○報案之內政部警政署反詐騙諮詢專線紀錄表、臺南縣政
    府警察局麻豆分局下營分駐所受理詐騙帳戶通報警示簡便格
    式表、金融機構聯防機制通報單、被害人丁○○所提供其「
    臺灣銀行」綜合存款存摺帳號000000000000號
    及「臺灣銀行」網路銀行交易明細表、「臺灣銀行」前鎮分
    行存交易往來明細查詢、「奇摩拍賣網」資料列印、「奇摩
    電子信箱」電子郵件列印資料、「奇摩拍賣」買家／賣家保
    障方案申請書、被害人丁○○報案之內政部警政署反詐騙諮
    詢專線紀錄表、香港商雅虎資訊股份有限公司臺灣分公司九
    十七年十一月十一日雅虎資訊（九七）字第０一六一五號函
    覆資料、被害人乙○○提供其存摺內頁影本、被害人乙○○
    報案之高雄市政府警察局三民第二分局鼎山派出所受理詐騙
    帳戶通報警示簡便格式表及受理各類案件紀錄表等附卷可參
    ，顯證被害人甲○○、被害人丁○○、被害人乙○○所述應
    為真實，可以採信。
三、被告戊○○雖辯稱上開「台新國際商業銀行南壢分行」帳號
    00000000000000號帳戶與「臺灣土地銀行石
    門分行」帳號000000000000號帳戶之晶片金融
    卡係因置放於車號四五七三─ＲＷ號自用小客車內遭竊，並
    舉其報案後由桃園縣政府警察局龍潭分局所發給之九十六年
    十一月六日龍警分刑字第０九六九０二五三０六號書函及附
    件以實其說云云。惟查經本院向桃園縣政府警察局龍潭分局
    中興派出所調取被告戊○○九十六年十月三十一日報警之警
    詢筆錄，被告戊○○於報案時僅提及其車號四五七三─ＲＷ
    號自用小客車之車正前遭毀損，車內電組線遭毀損，總損失
    約六百元等情，此有被告戊○○九十六年十月三十一日十七
    時五十分起至十八時十分止之調查筆錄在卷可參（詳本院九
    十七年度壢簡字第二二００號卷第三二頁至第三三頁），又
    被告戊○○於九十六年十月三十一日報案後，另於九十六年
    十一月間另補一份陳報狀表示其除車號四五七三─ＲＷ號自
    用小客車遭毀損外，另有遭竊二張晶片金融卡及其女友彭慧
    琳之二張晶片金融卡、現金二萬餘元，然被告戊○○於九十
    六年十月三十一日前往中興派出所報案時，並未提及其另有
    財物損失等節，亦據證人即警員張學敏於本院訊問中結證明
    確（詳本院九十七年度壢簡字第二二００號卷第五九頁至第
    六頁），並為被告戊○○於本院審理時所不爭（詳本院九十
    八年三月十六日審判筆錄第十二頁稱：「（問：你在九十六
    年十月三十一日有去報案，你當時是表示車子正前遭破壞是
    否指玻璃遭破壞？）是。（問：你在警詢時為何沒有提及你
    提款卡有被竊？）因為當時車內很凌亂。（問：當時警察有
    問你，你遭受的財物損失為何，你為何只有回答，只有車內
    遭毀損的價值六百元，而沒有提及你九十六年十一月才向警
    局呈報的另有現金兩萬餘元等物遭受損失？）因為這是我女
    朋友事後才放在該處的，我不知道。」等語），足證倘被告
    戊○○於九十六年十月三十一日其車號四五七三─ＲＷ號自
    用小客車遭毀損時，另有二萬餘元及其他財物損失（包含自
    己二張晶片金融卡及女友二張晶片金融卡），為何於警員對
    被告戊○○問明是否尚有其他財物損失時，並未於警詢時提
    及而僅表示損失約六百元，反而於其後之九十六年十一月間
    始行提出？又被告戊○○自承有於九十六年十一月十九日重
    新申請補發「臺灣土地銀行石門分行」之晶片金融卡，並於
    九十六年十一月二十七日另行設定密碼，且新的「臺灣土地
    銀行石門分行」晶片金融卡現猶在其手上別人無法使用等情
    ，詳如前述，並與本院傳喚「臺灣土地銀行石門分行」人員
    陳惠婷到庭結證之情節相符（詳本院九十七年度壢簡字第二
    二００號卷第七十頁），然「臺灣土地銀行石門分行」於被
    告戊○○九十六年十一月十九日重新申請補發「臺灣土地銀
    行石門分行」晶片金融卡時，即將被告戊○○原先舊的「臺
    灣土地銀行石門分行」晶片金融卡註銷，故原先舊的「臺灣
    土地銀行石門分行」晶片金融卡根本無法再提領等事實，此
    有「臺灣土地銀行石門分行」九十七年十二月二十二日石存
    字第０九七００００八三三號函覆及所附附件在卷足參（詳
    本院九十七年度易字第九六七號卷第四三頁至第四七頁），
    足證詐欺集團成員於九十七年四月十八日被害人乙○○匯款
    二萬七千三百元後，於九十七年四月十九日以晶片金融卡及
    密碼跨行提領二萬元及七千三百元係利用被告戊○○九十六
    年十一月十九日所重新申請補發之晶片金融卡及被告戊○○
    於九十六年十一月二十七日所自行設定之密碼無訛，則倘非
    被告戊○○將上開重新申請補發之「臺灣土地銀行石門分行
    」晶片金融卡及其後自行所設定之密碼告知詐欺集團成員，
    詐欺集團成員又如何提領被害人乙○○匯入被告戊○○「臺
    灣土地銀行石門分行」帳號000000000000號帳
    戶內之金錢？另觀諸被告戊○○辯稱其所有之「台新國際商
    業銀行南壢分行」晶片金融卡係於九十六年十月三十一日置
    於車號四五七三─ＲＷ號自用小客車遭竊，然均未向銀行掛
    失云云（詳本院九十七年度易字第九六七號卷第三一頁稱：
    「（問：你在九十七年六月十六日跟警察說，你並沒有向銀
    行止付、掛失？）台新的確實沒有去掛失。．．．（問：為
    何只有台新銀行沒有去掛失？）因為我沒有在使用台新的金
    融卡。」等語），又依被告戊○○「台新國際商業銀行南壢
    分行」帳號00000000000000號帳戶交易往來
    明細表所示（詳九十七年度偵一五四二０號卷第二三頁至第
    二四頁、九十七年偵字第二三一八九號卷第二十頁至第二一
    頁），於九十六年三月七日被告戊○○帳戶提領一千元後，
    該帳戶僅餘五十三元，除曾於九十六年六月二十一日由銀行
    發給七元之利息使該帳戶成為餘額六十元外，迄九十七年四
    月十八日被害人甲○○及被害人丁○○匯款之前相隔約十個
    月之期間，被告戊○○「台新國際商業銀行南壢分行」帳號
    00000000000000號帳戶皆無任何交易往來，
    倘如被告戊○○所辯九十六年十月三十一日因上開帳戶皆未
    使用故僅掛失「臺灣土地銀行石門分行」之帳戶而未掛失「
    台新國際商業銀行南壢分行」之帳戶，然為何被告戊○○反
    而於被害人甲○○及被害人丁○○九十七年四月十八日匯款
    後，於九十七年四月二十日向「台新國際商業銀行」以語音
    掛失「台新國際商業銀行南壢分行」帳號00000000
    000000號帳戶晶片金融卡？此有「台新國際商業銀行
    」九十七年十二月二十四日以台新作文字第九七一八七四三
    號函覆資料在卷可佐（詳本院九十七年度易字第九六七號卷
    第四一頁），綜上，益徵被告戊○○所辯其「臺灣土地銀行
    石門分行」及「台新國際商業銀行南壢分行」之晶片金融卡
    於九十六年十月三十一日遭竊，詐欺集團成員係利用其舊的
    未補發之「臺灣土地銀行石門分行」晶片金融卡及密碼、其
    遭竊之「台新國際商業銀行南壢分行」晶片金融卡及密碼提
    領被害人甲○○、被害人丁○○、被害人乙○○之匯款等各
    節均係虛偽，而係事後圖免卸責之詞，不足採信。故被告戊○○應係於九十七年四月十八日被害人甲○○、丁○○、乙○○匯款前之前某日，將上開帳戶之晶片金融卡及密碼交付
    身分不詳之他人使用，應堪認定。
四、另按在金融機構開立帳戶、請領存摺及提款卡使用，係針對
    個人身分之社會信用而予以資金流通，具有強烈之屬人性格
    ，而金融帳戶作為個人理財之工具，申請開設並無任何特殊
    之限制，一般民眾均得以存入最低開戶金額之方式申請使用
    ，且同一人得在不同之金融機構申請數個存款帳戶使用，乃
    眾所週知之事實；依一般人之社會經驗，若遇陌生人捨以自
    己名義申請帳戶，反向不特定人蒐集金融帳戶使用，衡情應
    對該帳戶是否供合法使用一節有所懷疑，且近年詐騙集團犯
    案猖獗，利用帳戶掩飾、隱匿詐財贓款之事，迭有所聞，被
    告戊○○為成年人，具有高中畢業學歷，且有相當之工作經
    驗，就此當無不知之理，足認被告戊○○就該「臺灣土地銀
    行石門分行」帳號000000000000號帳戶及「台
    新國際商業銀行南壢分行」帳號000000000000
    00號帳戶帳戶可能供他人為不法犯罪所用一節，應已有認
    識，而被告戊○○竟仍將前開帳戶之晶片金融卡及密碼交付
    身分不詳之他人使用，故認被告確有幫助收受帳戶之人，利
    用其提供之帳戶詐欺取財之不確定故意甚明，本件事證明確
    ，被告戊○○犯行堪以認定。
參、法律適用部分：
一、按刑法上之幫助犯，係對於犯罪與正犯有共同之認識，以幫
    助之意思，對於正犯資以助力，而未參與犯罪行為者而言，
    如未參與實行構成要件之行為，且係出於幫助之意思，提供
    助力，即屬幫助犯，而非共同正犯（最高法院四十九年台上
    字第七七號判例可資參照）。本件被告戊○○基於幫助之犯
    意，將其所有前揭「臺灣土地銀行石門分行」帳號0000
    00000000號帳戶及「台新國際商業銀行南壢分行」
    帳號00000000000000號帳戶帳戶之晶片金融
    卡及密碼交付予身分不詳之成年人使用，使真實身分不詳之
    成年人對甲○○、被害人丁○○、被害人乙○○施以前開詐
    術，致被害人甲○○、被害人丁○○、被害人乙○○陷於錯
    誤，將如事實欄一所示數額之金錢匯入被告戊○○「臺灣土
    地銀行石門分行」帳號000000000000號帳戶及
    「台新國際商業銀行南壢分行」帳號0000000000
    0000號帳戶內，而為他人之詐欺取財行為提供助力，核
    被告戊○○所為，係犯刑法第三十條第一項、第三百三十九
    條第一項之幫助詐欺取財罪。
二、被告將上開「臺灣土地銀行石門分行」帳號0000000
    00000號帳戶及「台新國際商業銀行南壢分行」帳號0
    0000000000000號帳戶之晶片金融卡及密碼一
    次交付予身分不詳之成年人，使被害人甲○○、被害人丁○○及被害人乙○○遭受詐騙，將如事實欄一所示金錢匯入被
    告戊○○「臺灣土地銀行石門分行」帳號00000000
    0000號帳戶及「台新國際商業銀行南壢分行」帳號00
    000000000000號帳戶內，因被告係以一幫助行
    為，幫助他人為數個犯罪行為，故就被告戊○○上開所為，
    應依刑法第五十五條想像競合之規定，論以一罪。
三、臺灣桃園地方法院檢察署檢察官以九十七年十一月二十日丙○玲霜九七偵二三九六八字第一００三０五號函移請併辦部
    分即被害人丁○○、被害人乙○○遭受詐騙，將金錢匯入被
    告戊○○交付之前開「臺灣土地銀行石門分行」帳號000
    000000000號帳戶及「台新國際商業銀行南壢分行
    」帳號00000000000000號帳戶帳戶內之犯罪
    事實，雖未記載於聲請簡易判決處刑之犯罪實內，然此部分
    因與業經聲請簡易判決處刑而起訴之記載被害人甲○○遭受
    詐騙，將金錢匯入被告戊○○「台新國際商業銀行南壢分行
    」帳號00000000000000號帳戶帳戶內之犯罪
    事實，具有想像競合犯之裁判上一罪關係，詳如前述，應為
    聲請簡易判決處刑而起訴之效力所及，本院自應併予審究。
四、查被告戊○○前曾因妨害自由案件，由臺灣高等法院於九十
    三年八月十二日以九十三年度上易字第一００二號刑事判決
    判處有期徒刑二月，如易科罰金，以銀元三百元折算一日，
    而於九十四年一月二十九日入監執行，迄九十四年三月二十
    八日因縮刑期滿在監執行完畢等情，此有被告戊○○臺灣桃
    園地方法院檢察署刑案資料查註紀錄表及臺灣高等法院被告
    全國前案紀錄表卷供參，其受徒刑之執行完畢，再為本件幫
    助詐欺取財之犯行，係於五年以內故意再犯有期徒刑以上之
    罪，為累犯，應依刑法第四十七條第一項之規定加重其刑。
五、被告戊○○基於幫助之犯意為上開犯行，為幫助犯，爰依刑
    法第三十條第二項之規定，按正犯之刑減輕之，並先加後減
    之。
六、爰審酌被告戊○○將帳戶交付予不法詐騙分子使用，致被害
    人甲○○、被害人丁○○、被害人乙○○三人受有損害，並
    使犯罪追查趨於複雜，影響社會正常交易安全及秩序非微，
    法治觀念顯有偏差，且被告矢口否認犯行，犯後態度不佳，
    難認有悔悟之心，及公訴檢察官於本院審理時具體請求本院
    判處被告戊○○有期徒刑五月，應屬適當等一切情狀，而量
    處如主文所示之刑，並諭知易科罰金之折算標準。
七、被告戊○○所交付供詐欺集團使用之晶片金融卡，雖係被告
    戊○○提供充為幫助該詐欺集團行騙所用，惟查一般存摺、
    晶片金融卡依銀行與客戶之契約，均係由銀行提供予客戶使
    用，客戶結清帳戶時須將存摺及晶片金融卡繳回，而存摺則
    由銀行於該存摺註記作廢等字樣後，客戶始得留存等情觀之
    ，存摺及晶片金融卡在銀行尚未作廢前，其所有權應仍屬銀
    行所有，應無疑義，自不得宣告沒收，一併敘明。
據上論斷，應依刑事訴訟法第二百九十九條第一項前段，刑法第
三百三十九條第一項、第四十七條第一項、第三十條、第五十五
條、第四十一條第一項前段，刑法施行法第一條之一第一項、第
二項前段，判決如主文。
本案經檢察官林安紜到庭執行職務。
中    華    民    國    98    年    3     月    30    日
                  刑事第一庭審判長法    官    曾淑華
                                  法    官    顧正德
                                  法    官    俞力華
以上正本證明與原本無異。
如不服本判決應於收受本判決後10日內向本院提出上訴書狀，其
未敘述上訴理由者，並得於提起上訴後10日內向本院補提理由書
狀（均須按他造當事人之人數附繕本）「切勿逕送上級法院」。
                                  書記官      楊晴文
中    華    民    國    98    年    3     月    30    日
附錄論罪科刑法條：
中華民國刑法第339 條第一項（普通詐欺罪）
意圖為自己或第三人不法之所有，以詐術使人將本人或第三人之
物交付者，處5 年以下有期徒刑、拘役或科或併科1 千元以下罰
金。


司法院資訊處製作；財團法人民間司法改革基金會備份。
